【裁判字號】    89,訴,5416
【裁判日期】    900711
【裁判案由】    返還買賣價金
【裁判全文】
臺灣臺北地方法院民事判決  八十九年度訴字第五四一六號
    原      告  甲○○
    訴訟代理人  粘舜權  律師
    被      告  乙○○  住高雄.
右當事人間返還買賣價金事件，本院判決如左：
    主    文
被告應給付原告新台幣壹佰萬元及自民國八十九年四月七日起至清償日止，按年息百
分之五計算之利息。
訴訟費用由被告負擔。
本判決於原告以新台幣拾肆萬元或同面額之玉山銀行可轉讓定期存單為被告供擔保
後，得假執行。
    事    實
甲、原告方面：
  壹、聲明：如主文第一項所示，及願供擔保為假執行宣告。
  貳、陳述：
    一、原告於民國八十九年四月六日向被告購買中華電信股份有限公司（下簡稱中
        華電信公司）股票十張，每股新臺幣（下同）一百元，共一百萬元，原告已
        依約將買賣價金一百萬元交付予被告，詎料被告收到上述款項後，未依約定
        於中華電信公司民營化分配股票後七日內完成過戶，經原告催告後，被告仍
        未交付，為此依本訴狀之送達為解除契約之意思表示。
    二、本件既經原告解除契約，被告自應返還一百萬元及自受領翌日起清償日止之
        利息。
    三、本件依雙方簽訂之契約第八條，約定合意管轄法院為台灣台北地方法院。
  、證據：
    一、契約書、切結書、股票轉讓證明書、保管條、票號六三九五五九號本票、授
        權書等各一紙。
    二、土城八甲郵局第五六四號存證信函。
乙、被告方面：
  壹、聲明：原告之訴駁回。
  貳、陳述：
    一、被告與原告素不相識，未與原告訂立買賣契約。
    二、被告未收受一百萬元買賣價金。
    三、對於原告提出之證物真偽可疑，其上之簽名均非被告所簽。
    四、被告係於八十九年三月出售三張中華電信股票予林鈺彬。
    五、出售股票時，未交付印章予林鈺彬
  、證據：
    一、請求訊問證人林鈺彬、黃朝清。
    二、請求對於證物送鑑定。
    理    由
一、按當事人得以合意定第一審管轄法院，但以關於由一定法律關係而生之訴訟為限
    ，前項合意，應以文書為之，民事訴訟法第二十四條定有明文。依契約書第八條
    約定：「雙方同意本契約之管轄為台北地方法院。」，是原告向兩造合意所定第
    一審管轄法院之本院提起本件清償借款之訴，核與首揭規定，尚無不合，本院就
    本件清償借款之訴自有管轄權，合先敘明。
二、原告起訴主張被告未依買賣契約交付股票，為此解除契約，請求被告返還買賣價
    金等語；被告則以未出售十張中華電信股票予原告及收受買賣價金等語資為抗辯
    。
三、原告起訴之事實，為被告所否認，則本件之爭點，即在於原告所提出之契約書、
    切結書、股票轉讓證明書、保管條、票號六三九五五九號本票、授權書上之簽名
    及印鑑是否為被告所為。查原告所舉之買賣契約書，其內包含契約書、切結書、
    股票轉讓證明書、保管條、票號六三九五五九號本票、授權書，其上所簽立被告
    「曾文中」姓名之書寫與被告平日字跡之個性、慣性、等徵、筆劃關連及組織方
    式均相同，又前開文件上被告之印章，亦與被告當庭提出之印章所蓋用之印文相
    符，此有前開文件、被告當庭書寫之字跡附卷，與其曾提出之平日在中華電信公
    司上班簽名可考，又前開書證本院送往憲兵學校鑑定結果，亦同此認定，此有憲
    兵學校九十年五月十六日（九○）執正字第二三五三號函所附之檢驗鑑定書在卷
    可徵，足見前開契約書、切結書、股票轉讓證明書、保管條、票號六三九五五九
    號本票、授權書上被告之簽名為被告親自所為堪予認定。又被告自承印章未曾交
    付他人保管，是該些書證上之印文亦應為被告親自所為，被告空言否認，未提出
    證據以實其說，所辯自無可採。
四、查契約書載明被告出售十張中華電信公司股票予原告，股票轉讓證明書載明每股
    一百元，保管條記載原告於八十九年四月六日交付一百五十萬予被告，被告亦簽
    署面額一百五十萬元之票號六三九五五九號本票以供違約金之擔保予原告，足見
    原告主張於八十九年四月六日買賣契約成立日，已交付買賣價金一百萬元予被告
    應屬真正。而中華電信公司業於八十九年十月份辦理第一次國內釋股，並配合辦
    理員工認股等情，此為公所週知之事實，則被告依約應自中華電信公司開始發放
    員工可分配股票時，負責取得系爭出售股票並過戶交予原告，詎其未依約定履行
    ，即屬違約。又原告亦曾於八十九年十一月二十八日催告被告履約，有土城八甲
    郵局第五六四號存證信函可稽，被告自認曾收受該存證信函，是被告逾期未給付
    ，顯已給付遲延，則原告函催後被告既未履約，原告以本訴訟之起訴狀繕本送達
    為解除契約之意思表示自屬有據。則兩造間之買賣契約既經原告合法解除，原告
    依民法第二百五十九條第一項之規定，請求被告給付一百萬元，及自交付翌日起
    之八十九年四月七日起之遲延利息為有理由，應予准許。又前開買賣契約書既為
    被告親自所為，本件買賣契約之認定已屬明確，被告請求傳訊林鈺彬、黃朝清證
    明被告未出售予原告一節自核無必要，併此敘明。
五、原告陳明願供擔保，聲請宣告假執行，核無不合，爰酌定相當擔保金額准許之。
    又兩造其餘主張及所提證據與本院上開論斷無涉或無違，爰不予一一贅述。
六、據上論結，原告之訴為有理由，依民事訴訟法第七十八條、第三百九十條第二項
    ，判決如主文。
中      華      民      國    九十      年      七      月    十一      日
                                        民事第四庭法      官  洪  于  智
右為正本係照原本作成
如對本判決上訴，須於判決送達後廿日內向本院提出上訴狀
中      華      民      國    九十      年      七      月    十一      日
                                                  法院書記官  林  佳  蘋


司法院資訊處製作；財團法人民間司法改革基金會備份。
